Jesús Ruiz

Diseñador Gráfico & Desarrollador Web con sólida experiencia en Identidades de Marca y Aplciaciones Web.

⊕ Lima, Perú

jesuizmail@gmail.com • +51935035069 • https://linkedin.com/in/jesuiz • https://www.behance.net/jesuiz



Sobre mí

+6 años de experiencia como Diseñador Gráfico y +1 año como Desarrollador Web. Actualmente me dedico a ofrecer servicios digitales en condición de Freelancer. Aunque mi mayor experiencia laboral ha sido como Diseñador, cada día avanzo en el camino del Desarrollo Web integrando nuevas tecnologías a mi stack.

Experiencia laboral

Jesuiz Design

Diseñador y Desarrollador

2023 - Actual (1 año y 5 meses)

Ofrezco soluciones digitales en el mercado B2B a nivel internacional. Estos servicios comprenden el diseño de Identidad Corporativa (Branding), Desarrollo de Páginas Web, Desarrollo de Ecommerce y Desarrollo de Aplicaciones Web.

Clave Publicitaria

2022 - 2022 (10 meses)

Encargado de Marketing

Inicié como encargado del negocio y posterior al segundo mes, en condición de socio, impulsé la integración de nuevos servicios digitales sin dejar de lado las actividades de Imprenta, Gigantografía y Merchandising ya establecidas.

Geotop

2021 - 2021 (7 meses)

Encargado de Marketing

Diseñé todo el material audiovisual de la empresa a para entornos digitales y físicos. Desarrollé una nueva Web con Wordpress y optimicé las varias páginas ya creadas. Gestioné el diseño, la edición y transmisión de los Webinars mensuales.

Techno Global

2018 - 2020 (2 años y 5 meses)

Diseñador Gráfico y Encargado

Ejecuté actividades de diseñador relacionadas principalmente a la Publicidad, Imprenta y Gigantografía. Luego de 6 meses lideré las actividades publicitarias como Encargado del negocio con 3 personas a cargo.

Educación

Proyectos

Pináculo Education

Desarrollo de Identidad Visual para Pináculo Education. Empresa que lidera la revolución del aprendizaje experiencial con la integración de tecnología educativa.

Branding Illustrator
Photoshop After Effects

CRM Web Coiintawa

Es un CRM con esteroides. Sus funcionalidades permiten gestionar Clientes, Prospectos, Empleados, Pagos, Facturas, Eventos, Tickets y más.

PHP Laravel MySQL AWS S3 HTML CSS

Web Jesuiz Design

La Web de mi negocio, Jesuiz Design, hecha con Wordpress. Está muy optimizada y sobrepasa los 95 en cada métrica, además que está en Inglés y Español.

Wordpress PHP SEO HTML
CSS MySQL JavaScript

El Valle Dorado

Desarrollo de Identidad Visual para El Valle Dorado. Negocio campestre ubicado en Perú, su identidad busca representar la frescura de la comida hecha en casa y la tranquilidad campestre.

Branding Illustrator
Photoshop After Effects

Ecommerce Maestro

Tienda online en Inglés, realizada con funciones que permiten reflejar costos y disponibilidad de envío condicionales según la ubicación del cliente, considerando peso y volumen.

Wordpress PHP SEO HTML
CSS MySQL JavaScript

Web Dados Medic

Esta Página Web elaborada para un pequeño negocio que ofrece insumos médicos. Sus productos se muestran como si de un ecommerce se tratara, pero sin la pasarela de pagos.

Wordpress PHP SEO HTML
CSS MySQL JavaScript

Habilidades

нтмі CSS JavaScript Tailwind TypeScript PHP MySQL GitHub React Next.is Wordpress SE0 AWS S3 Laravel Branding Illustrator Photoshop After Effects CorelDraw